# 关联方借款免息

提问人：aRQue 时间：2011-04-18 14:17:52
某企业于 2008 年向关联方借入一笔长期借款，到期一次还本付息，并且每年计提应付利息，待到期日时需偿还本息时，关联方免除了所有利息，那么这种情况下，是否可以将计提的利息费用全部计入当期营业外收入？

回答人：chenyiwei
要搞清楚关联方豁免利息的原因是什么？如果是基于双方之间特定的关联方关系而发生的（例如并非由于债务人财务困难，而是出于避税等考虑），就条款而言显失公允的，则应计入资本公积处理。

回答人：chenyiwei
回复 aRQue 的帖子
这涉及到对交易条款是否公允，是否具有商业实质的判断问题。如果认为该交易不可能发生在没有关联方关系的独立第三方之间，即该交易的发生完全是基于双方之间的特定关联方关系，是双方共同的母公司促成的安排，而不是双方各自独立意志的体现，则该交易应当认定为权益性交易。如果认为条款是公允的，非关联方之间在这种情形下也会按照此处的交易条款进行债务豁免的，则属于具有商业实质的公允交易。
由于此处的条款变更是免除利息，免除前后债务的公允价值（现金流量折现值）应当会有差异，但是如果认为该交易属于权益性交易的，则该差额应计入资本公积处理；反之则计入营业外收入。 IFRS中没有专门规范权益性交易的条款。主要依据应当是对于收入、费用的定义都明确不含所有者的资本性投入和向所有者的分配。